臺灣板橋地方法院刑事判決             100年度易字第1282號
公  訴  人  臺灣板橋地方法院檢察署檢察官
被      告  黃進恩
            易柏任
            林宜賢
            曾煥業
上列被告等因傷害案件，經檢察官提起公訴（100 年度偵字第83
01號），本院判決如下：
    主  文
黃進恩傷害人之身體，處拘役拾伍日，如易科罰金，以新臺幣壹
仟元折算壹日。
林宜賢共同傷害人之身體，累犯，處拘役參拾日，如易科罰金，
以新臺幣壹仟元折算壹日。
易柏任、曾煥業共同傷害人之身體，各處拘役貳拾日，如易科罰
金，均以新臺幣壹仟元折算壹日。
    事  實
一、林宜賢前因贓物案件，經本院以九十五年度簡字第四二八七
    號判決判處有期徒刑三月，於民國九十五年十月三十日易科
    罰金執行完畢。詎猶不知悔改，於一百年一月二十七日下午
    一時許，見易柏任在新北市三重區○○○街三六九號前，因
    機油排放問題，與鄰居黃進恩發生爭執，竟旋與易柏任、曾
    煥業基於傷害之犯意聯絡，共同徒手毆打黃進恩，致黃進恩
    受有左耳及左臉頰紅腫、左肩及左頭頂挫傷、上下嘴唇擦傷
    等傷害，而黃進恩亦基於傷害之犯意，徒手毆打易柏任，致
    易柏任受有右肩表淺傷口之傷害。
二、案經黃進恩、易柏任分別訴由新北市政府警察局三重分局移
    送臺灣板橋地方法院檢察署檢察官偵查起訴。
    理  由
甲、有關證據能力方面：
一、按被告以外之人於審判外之言詞或書面陳述，除法律有規定
    者外，不得作為證據，刑事訴訟法第一百五十九條第一項固
    有明定。惟被告以外之人於審判外之陳述，雖不符同法第一
    百五十九條之一至之四規定，但經當事人於審判程序同意作
    為證據，法院審酌該言詞陳述或書面作成時之情況，認為適
    當者，亦得為證據，且當事人、辯護人於法院調查證據時，
    知有第一百五十九條第一項不得為證據之情形，而未於言詞
    辯論終結前聲明異議者，視為有前項之同意，此亦據刑事訴
    訟法第一百五十九條之五規定甚明。
二、本案判決所引用之被告以外之人於審判外之陳述，被告黃進
    恩、林宜賢、易柏任及曾煥業等四人於本院一百年七月十八
    日準備程序進行中，已分別陳稱：對證據能力沒有意見，同
    意引為審判期日調查之證據等語明確，迄本院言詞辯論終結
    前，復未對該等證據之證據能力聲明異議。本院審酌該等證
    據之取得，並無違法不當或證明力明顯過低之瑕疵，亦認以
    之作為證據，要屬適當。是以依刑事訴訟法第一百五十九條
    之五之規定，本案判決所引用之被告以外之人於審判外之陳
    述，均有證據能力。
乙、實體方面：
一、訊據被告易柏任自白上開傷害犯行不諱。被告黃進恩坦承：
    一百年一月二十七日，伊因為機油排放問題，在新北市三重
    區○○○街三六九號前與被告易柏任發生爭執等情；被告林
    宜賢、曾煥業則均承認：衝突發生時，其二人確曾上前與黃
    進恩發生肢體接觸等情。惟被告黃進恩、林宜賢、曾煥業均
    否認有何傷害犯行，被告黃進恩辯稱：伊是被打，不知道易
    柏任為何會受傷云云；被告林宜賢辯稱：伊只是和黃進恩拉
    扯而已云云；被告曾煥業則另辯稱：伊是要拉開易柏任與黃
    進恩，沒有打黃進恩云云。經查：
  (一)一百年一月二十七日下午一時許，在新北市三重區○○○街
    三六九號前，因機油排放問題，被告黃進恩與被告易柏任發
    生爭執，被告易柏任因此出手毆打黃進恩，致黃進恩受傷之
    事實，業據被告易柏任於偵查及本院準備程序、審理時均自
    白不諱，核與證人即告訴人黃進恩於本院審理時證述之情節
    相符，並有新北市立聯合醫院診斷證明書一份在卷可憑（見
    偵查卷第十三頁），堪予認定。
  (二)當天黃進恩所受左耳及左臉頰紅腫、左肩及左頭頂挫傷、上
    下嘴唇擦傷等傷勢，實際上係遭被告易柏任、林宜賢、曾煥
    業等三人共同出手毆打所造成之事實，另據證人黃進恩於本
    院審理時具結證稱：「（一百年一月二十七日下午一點多在
    三重區○○○街三六九號前遭人毆打？）有。我是被易柏任
    、曾煥業、林宜賢毆打，一開始我和易柏任在河邊北街三六
    九號前說機油的事情，…接下來易柏任對我大小聲，說跟他
    無關，我跟他說『你看看』，…接下來林宜賢先出手打我的
    頭，我的手拿起來擋，曾煥業、易柏任就過來打我的上半身
    ，他們都是空手打，主要都是打我的頭、肩膀、後腦，我都
    用手擋。」等語明確，被告林宜賢、曾煥業於警詢及偵查中
    ，亦分別自承：「（你如何傷害黃進恩？使用何物品？傷害
    其何處？）…我只有徒手拉扯他，我有打到他的身體，他也
    有打我，…。」、「（你在拉扯中，是碰到黃進恩的何處？
    ）應該是頸部或肩膀的部位。」等情在卷（見偵查卷第七頁
    反面、第四十三頁），而對照黃進恩所受之傷勢，除被告易
    柏任自承揮打其肩膀所造成者以外，尚在耳、肩、唇、臉頰
    及頭頂等多處部位有紅腫或擦挫傷等傷勢，足認被告林宜賢
    、曾煥業並非僅係單純拉開黃進恩與易柏任而已，被告林宜
    賢、曾煥業確有與被告易柏任共同毆打黃進恩之犯行，實堪
    予認定。證人易柏任於偵查及本院審理時證稱：被告林宜賢
    、曾煥業只有拉開黃進恩，伊沒有見到其等二人動手毆打黃
    進恩云云，洵屬迴護被告林宜賢、曾煥業之虛詞，要無可採
    。
  (三)至於被告黃進恩在衝突當時亦出手毆打易柏任，致易柏任受
    有右肩表淺傷口之傷害乙節，另據證人易柏任於本院審理時
    具結證述明確（見本院卷第一百０四頁反面），復有與其所
    述相符之新北市聯合醫院驗傷診斷書一份附卷可稽（見偵查
    卷第十四頁），足認證人易柏任之證詞乃信而有徵，從而被
    告黃進恩在案發當時確有傷害易柏任之犯行，亦甚為明確，
    洵堪認定。
  (四)綜上所述，本案事證明確，被告黃進恩、易柏任、林宜賢、
    曾煥業之犯行均堪予認定。
二、核被告黃進恩、易柏任、林宜賢及曾煥業所為，均係犯刑法
    第二百七十七條第一項之普通傷害罪。被告易柏任、林宜賢
    、曾煥業就傷害黃進恩之犯行，有犯意聯絡及行為分擔，為
    共同正犯。再者，被告林宜賢前因贓物案件，經本院以九十
    五年度簡字第四二八七號判決判處有期徒刑三月，於九十五
    年十月三十日易科罰金執行完畢乙節，有臺灣高等法院被告
    全案紀錄表一份在卷可考，其受有期徒刑之執行完畢，五年
    內故意再犯本件有期徒刑以上之罪，為累犯，應依法加重其
    刑。爰審酌被告四人僅因細故即動手互毆，理性溝通及自我
    克制能力均有不足，又尚未能達成和解，賠償對方所受損害
    ，所幸黃進恩、易柏任之傷勢均非嚴重，暨其等素行、智識
    程度、犯罪之動機、目的、手段、受傷程度及犯罪後態度等
    一切情狀，分別量處如主文所示之刑，並均諭知易科罰金之
    折算標準。
據上論斷，應依刑事訴訟法第二百九十九條第一項前段，刑法第
二十八條、第二百七十七條第一項、第四十七條第一項、第四十
一條第一項前段，刑法施行法第一條之一，判決如主文。
本案經檢察官郭峻豪到庭執行職務。
中    華    民    國   100    年    10    月    27    日
                  刑事第十五庭  法  官  劉元斐
上列正本證明與原本無異。
如不服本判決，應於判決送達後10日內敘明上訴理由，向本院提
出上訴狀 (應附繕本) ，上訴於臺灣高等法院。其未敘述上訴理
由者，應於上訴期間屆滿後20日內向本院補提理由書「切勿逕送
上級法院」。
                                書記官  陳金鳳
中    華    民    國   100    年    11    月    4     日
附錄本案論罪科刑所引法條
刑法第二百七十七條
傷害人之身體或健康者，處三年以下有期徒刑、拘役或一千元以
下罰金。
犯前項之罪因而致人於死者，處無期徒刑或七年以上有期徒刑；
致重傷者，處三年以上十年以下有期徒刑。